Minutes et répertoires du notaire Simon LEFEBVRE, 17 mars 1783 - 10 septembre 1798 (étude XIX)
Archives nationales
- Minutes de Simon LEFEBVRE, novembre 1758 - 10 septembre 1798; MC/ET/XIX/857 - MC/ET/XIX/915
  - Minutes. 1786, mai - juin, mai - juin 1786; MC/ET/XIX/878
    - Dépôt de pièces famille de Poirresson, 22 mai 1786; MC/ET/XIX/878
      acte d'état civil; dépôt de pièces; notoriété; Poirresson, Adrien-Joseph de; Poirresson, Adrien-François de (marquis de Chamarande); Lemoine, Anne-Louise; Poirresson de La Chapelle-Lamothe, Adrien de; Poirresson, Charlotte de
    - Dépôt de pièces famille de Liniers, 28 mai 1786; MC/ET/XIX/878
      Dépôt du baptistaire de Antoine Philippe de Liniers, Deliniers, fils de messire Pierre de Liniers; Deliniers, seigneur de La Bourbelière, chevalier de Saint Louis et de Emerantienne de Liniers; Deliniers, paroisse Notre dame de Peyratte en Poitou, diocèse de Poitiers. -Dépôt du baptistaire de Alexis Philippe Marie Deliniers, fils de messire Philippe Antoine Deliniers, écuyer, seigneur de La Bourbelière et de dame Elisabeth Bernarde Beuvier, paroisse de Soulièvre de la ville et diocèse de La Rochelle. -Notoriété constatant le nombre des héritiers de Antoine Philippe de Liniers: Messieurs Alexis Philippe Marie de Liniers et Antoine François de Liniers et Marc Antoine de Liniers et Charles François de Liniers, tous chevaliers, ses quatre enfants. -Dépôt du baptistaire de Antoine François Delinier, fils de messire Philippe Antoine Delinier, écuyer, seigneur de La Bourbelière et de dame Elisabeth Bernarde Beuvier, paroisse de Soulièvre de la ville et diocèse de La Rochelle. -Dépôt du baptistaire de Marc Antoine Delinier, fils de messire Philippe Antoine Delinier, écuyer, seigneur de La Bourbelière et de dame Elisabeth Bernarde Beuvier, paroisse de Soulièvre de la ville et diocèse de La Rochelle. -Dépôt du baptistaire de Charles François Delinier, fils de messire Philippe Antoine Delinier, écuyer, seigneur de La Bourbelière et de dame Elisabeth Bernarde Beuvier, paroisse de Soulièvre de la ville et diocèse de La Rochelle. - Dépôt du mortuaire de Philippe Antoine Delinier, paroisse de Soulièvre de la ville et diocèse de La Rochelle
      acte d'état civil; dépôt de pièces; notoriété; La Peyratte (Deux-Sèvres); La Rochelle (Charente-Maritime); Liniers, Antoine-Philippe de; Deliniers, Antoine-Philippe; Liniers, Pierre de (seigneur de La Bourbelière); Deliniers, Emerantienne; Deliniers, Alexis-Philippe-Marie; Deliniers, Philippe-Antoine (seigneur de La Bourbelière); Beuvier, Elisabeth-Bernarde; Liniers, Alexis-Philippe-Marie de; Liniers, Antoine-François de; Liniers, Marc-Antoine de; Liniers, Charles-François de; Delinier, Antoine-François; Delinier, Charles-François
    - Dépôt de pièces famille Jacquemin, 30 mai 1786; MC/ET/XIX/878
      Dépôt du mortuaire de Jean Pierre Jacquemin, bourgeois de cette ville de Metz, paroisse Saint-Etienne de la ville et diocèse de Metz, époux de Marie Gustine. - Notoriété constatant la seule héritière de Jean Pierre Jacquemin: sa veuve, Marie Gustine
      acte d'état civil; dépôt de pièces; notoriété; dépôt de pièces; Jacquemin, Jean-Pierre; Gustine, Marie
    - Dépôt de pièces famille Dubost, 8 juin 1786; MC/ET/XIX/878
      dépôt acte célébration de mariage entre Pierre Dubost, vigneron de cette paroisse de Moulignon et Marie Marguerite Emery, de la paroisse de Saint Germain en Laye. - Dépôt du baptistaire de Pierre André Dubost, fils de André Dubost et de Geneviève Mouneau, paroisse de Moulignon, diocèse de Paris. - contrat de mariage déposé entre Pierre Dubost et Marie Marguerite Emery
      acte d'état civil; dépôt de pièces; contrat de mariage; Dubost, Pierre; Emery, Marie-Marguerite; Dubost, Pierre-André; Dubost, André; Mouneau, Geneviève; viticulteur
    - Dépôt de pièces famille de Frayne, 8 juin 1786; MC/ET/XIX/878
      Dépôt du mortuaire de monsieur Jean Baptiste Christophe de Frayne, écuyer, ancien capitaine au régiment du Roy Cavalerie, chevalier de Saint Louis, époux de feue Marie Marguerite Chassin, paroisse Saint Pierre d'Evry le Châtel, diocèse de Sens. -Notoriété constatant le nombre des héritiers de Jean Baptiste Christophe de Frayne: Ambroise François Christophe de Frayne, écuyer, lieutenant au régiment de Foix Infanterie, demeurant à Tonnerre et Angélique Christophe de Frayne, épouse du sieur Jean François Billeton de Vaultcourbon, écuyer, capitaine au régiment de Savoye Carignan Infanterie, chevalier de Saint Louis, demeurant à Evry. -
      acte d'état civil; dépôt de pièces; notoriété; dépôt de pièces; Tonnerre (Yonne); Frayne, Jean-Baptiste-Christophe de; Chassin, Marie-Marguerite; Frayne, Ambroise-François-Christophe de; Frayne, Angélique-Christophe de; Billeton de Vaultcourbon, Jean-François
    - Dépôt de pièces famille Delahaye de Lamotte, 10 juin 1786; MC/ET/XIX/878
      Dépôt du mortuaire de monsieur Jean Charles Delahaye de Lamotte, écuyer, natif de cette paroisse, époux de dame Marie Jeanne Barbe de Labarre, paroisse Saint Jean de Parmilleuse en Vexin, diocèse de Rouen. - Notoriété constatant le seul héritier de Jean Charles Delahaye de Lamotte: Michel François Bourienne, avocat en parlement de Rouen
      acte d'état civil; dépôt de pièces; notoriété; dépôt de pièces; Delahaye de Lamotte, Jean-Charles; Labarre, Marie-Jeanne-Barbe de; Bourienne, Michel-François; avocat au parlement (Ancien Régime)
    - inventaire après décès de Jean Perreau, 20 juin 1786; MC/ET/XIX/878
      inventaire après décès; Perreau, Jean
    - Dépôt de pièces famille Maillefer, 21 juin 1786; MC/ET/XIX/878
      Dépôt du mortuaire de madame Barbe Forzy, épouse de monsieur Jean Baptiste Antoine Maillefer, ancien conseiller, échevin de cette ville y demeurant, paroisse Saint Jacques de la ville et diocèse de Reims. -Dépôt du baptistaire de Jean Baptiste Antoine Maillefer, fils de monsieur Antoine Maillefer, écuyer, conseiller du Roy, trésorier de France en la généralité de Champagne et de dame Marie Louise de Lassalle, paroisse Saint Jacques de la ville et diocèse de Reims. - dépôt acte célébration de mariage entre Robert Gaslache Souyn de Taincourt, capitaine au régiment Royal Infanterie, et demoiselle Anne Marie Françoise Maillefer, paroisse Saint Jacques de la ville et diocèse de Reims. - Dépôt du mortuaire de Anne Marie Françoise Maillefer, épouse de Robert Gaslache Souyn de Taincourt, paroisse Saint Jacques de la ville et diocèse de Reims. -Dépôt du mortuaire de madame Marie Thérèse Mopinot, veuve de monsieur Jean Baptiste François Maillefer, conseiller du Roy, procureur honoraire de l'élection de Reims, paroisse Saint Jacques de la ville et diocèse de Reims. - Dépôt du mortuaire de Jean Baptiste Antoine Maillefer, ancien conseiller échevin de cette ville, paroisse Saint Jacques de la ville et diocèse de Reims. -Dépôt du mortuaire de messire Robert Gaslache Souyn de Taincourt, conseiller, secrétaire du Roy, maison couronne de France et de ses finances, près le parlement de Besançon, ancien capitaine de grenadiers du régiment de Brie Infanterie, chevalier de Saint Louis de cette paroisse Saint Jacques de la ville et diocèse de Reims. -Notoriété constatant le nombre des héritiers de monsieur Jean Baptiste Antoine Maillefer, ancien conseiller de cette ville de Reims: Anne Françoise Maillefer, épouse de monsieur Robert Gaslache Souyn de Taincourt, capitaine de grenadiers au régiment de Brie, chevalier de Saint Louis
      acte d'état civil; dépôt de pièces; notoriété; Forzy, Barbe; Maillefer, Jean-Baptiste-Antoine; Maillefer, Antoine; Lassalle, Marie-Louise de; Gaslache-Souyn de Taincourt, Robert; Maillefer, Anne-Marie-Françoise; Mopinot, Marie-Thérèse; Maillefer, Jean-Baptiste-François; Maillefer, Anne-Françoise
    - Contrat de mariage entre Hipolite, négre créole d'Amérique, isle de la Martinique, demeurant à Paris, paroisse Saint Eustache et Catherine Annette, négresse créole, née à Saint Domingue, aussi de la paroisse Saint Eustache, 23 juin 1786; MC/ET/XIX/878
      contrat de mariage; Martinique (département); Hispaniola (île); Haïti; Saint-Eustache (paroisse); Hipolite (monsieur); Catherine-Annette (demoiselle)
    - Dépôt de pièces famille Le Roy, 28 juin 1786; MC/ET/XIX/878
      Dépôt du baptistaire de Louise Geneviève Le Roy, Leroy, fille de Louis Le Roy, Leroy, cabaretier, et de Anne Gramain Chaumar, paroisse de Saint Denis Lès Sens, diocèse de Sens. - Dépôt du baptistaire de Anne Catherine Le Roy; Leroy, fille de Louis Le Roy; Leroy, cabaretier, et de Anne Gramain Chaumar, paroisse de Saint Denis Lès Sens, diocèse de Sens. - Dépôt du baptistaire de Jean Baptiste Le Roy; Roy, fils de Le Roy; Roy Louis, cabaretier, et de Gramain Marie Anne, paroisse Saint Denis Lès Sens,diocèse de Sens. - Dépôt du mortuaire de Marie Anne Gramain Chamard, épouse en premières noces de Claude Vallon et en secondes noces de Louis Le Roy, cabaretier, paroisse Saint Denis Lès Sens, diocèse de Sens. - Dépôt du baptistaire de Louis Honoré Vallon, fils de Claude Vallon, cabaretier et de Anne Gramain Chomar, paroisse Saint Denis Lès Sens, diocèse de Sens. - Dépôt du baptistaire de Claude Vallon, fils de Claude Vallon cabaretier et de Anne Gramain Chomar, paroisse Saint Denis Lès Sens diocèse de Sens
      acte d'état civil; dépôt de pièces; dépôt de pièces; Leroy, Louise-Geneviève; Le Roy, Louis; Gramain-Chaumar, Anne; Leroy, Anne-Catherine; Le Roy, Jean-Baptiste; Gramain-Chamard, Marie-Anne; Vallon, Claude; Vallon, Louis-Honoré; Vallon, Claude (autre); restaurateur
    - Dépôt de pièces famille Maucler, 28 juin 1786; MC/ET/XIX/878
      Dépôt du mortuaire de Jacques Toussaint Thibaut, avocat en parlement exerçant au siège de cette ville, subdélégué de la commission du conseil, époux de dame Marguerite Maucler, paroisse Saint Médard de la ville et diocèse de Verdun. -Dépôt du mortuaire de dame Marguerite Maucler, veuve du sieur Jacques Toussaint Thibaut, avocat en parlement, exerçant au siège de cette ville, subdélégué de la commission du conseil, paroisse Saint Médard de la ville et diocèse de Verdun
      acte d'état civil; dépôt de pièces; dépôt de pièces; Thibaut, Jacques-Toussaint; Maucler, Marguerite; avocat au parlement (Ancien Régime)
    - Dépôt de pièces famille Bernard de Sizancourt, 30 juin 1786; MC/ET/XIX/878
      dépôt acte célébration de mariage entre Jean Marie Auguste Bernard de Sizancourt, avocat et Marie Anne Ursule Dragon, paroisse Saint Jacques de la ville et diocèse d'Amiens. -Dépôt du mortuaire de noble dame Marie Anne Ursule Dragon, native de la paroisse Saint Jacques de la ville et diocèse d'Amiens, épouse de Jean Marie Auguste Bernard de Sizancourt, paroisse de Saint Quentin Capelle de Peronne, diocèse de Noyon. - contrat de mariage déposé entre Jean Marie Auguste Bernard de Sizancourt et Marie Anne Ursule Dragon
      acte d'état civil; contrat de mariage; dépôt de pièces; Bernard de Sizancourt, Jean-Marie-Auguste; Dragon, Marie-Anne-Ursule; avocat
  - Minutes. 1786, juillet - août, juillet - août 1786; MC/ET/XIX/879
    - Dépôt de pièces famille Magnan, 4 juillet 1786; MC/ET/XIX/879
      Dépôt du mortuaire de Nicolas François Claude Magnan, conseiller du Roy élu en l'élection de Reims, époux de dame Marie Jeanne Jacquesson, paroisse Saint Etienne de la ville et diocèse de Reims. - Notoriété portant sentance de tutelle et nommant Marie Jeanne Jacquesson, veuve de Nicolas François Claude Magnan, comme tutrice de ses enfants. - Dépôt du baptistaire de Michelle Françoise Magnan, fille de Nicolas Claude Magnan, conseiller en l'élection de Reims et de Marie Anne Jacquesson, paroisse Saint Etienne de la ville et diocèse de Reims. -
      notoriété; acte d'état civil; dépôt de pièces; Magnan, Nicolas-François-Claude; Jacquesson, Marie-Jeanne; Magnan, Michelle-Françoise
    - Dépôt de pièces famille Morel de Fresne, 8 juillet 1786; MC/ET/XIX/879
      Notoriété constatant le nombre des héritiers de dame Marie Thérèse Morel, dame de Fresne, veuve de messire Jean Baptiste Le Caron, chevalier, seigneur de Choqueuse: messire François Le Caron, chevalier, seigneur de Choqueuse, son fils et Marie Elisabeth Colette Le Caron, sa fille, et que ladite est décédée et constatant son seul héritier: sieur François Antoine Le Caron, chevalier, seigneur de Choqueuse, son frère. - Dépôt du mortuaire de Marie Thérèse Morel, dame de Fresne, veuve de messire Jean Baptiste Le Caron, chevalier, seigneur de Choqueuse, paroisse Saint Rémy de la ville et diocèse d'Amiens. - Dépôt du mortuaire de Marie Elisabeth Colette Le Caron de Choqueuse, demoiselle, dame de Fresne paroisse Saint Rémy de la ville et diocèse d'Amiens
      notoriété; acte d'état civil; dépôt de pièces; Amiens (Somme); Morel, Marie-Thérèse (dame de Fresne); Le Caron, Jean-Baptiste (seigneur de Choqueuse); Le Caron de Choqueuse, François; Le Caron, François-Antoine (seigneur de Choqueuse); Le Caron de Choqueuse, Marie-Elisabeth-Colette (dame de Fresne)
    - Dépôt de pièces famille Briquet, 11 juillet 1786; MC/ET/XIX/879
      Dépôt du baptistaire de Madelaine Briquet, fille de Louis Briquet, boucher de cette paroisse et de Marie Robillon, paroisse Saint Etienne de la ville de Brie Comte Robert, diocèse de Paris. - Dépôt du baptistaire de Marguerite Briquet, fille de Louis Briquet, boucher de cette paroisse et de Marie Robillon, paroisse Saint Etienne de la ville de Brie Comte Robert, diocèse de Paris. - Dépôt du mortuaire de Madelaine Briquet, fille de Louis Briquet, boucher de cette paroisse et de Marie Robillon, paroisse Saint Etienne de la ville de Brie Comte Robert, diocèse de Paris. - Notoriété constatant la seule héritière de Madelaine Briquet, fille majeure: Marguerite Briquet, veuve de Louis Thomas, demeurant à Brie Comte Robert
      acte d'état civil; dépôt de pièces; notoriété; dépôt de pièces; Briquet, Madelaine; Briquet, Louis; Robillon, Marie; Briquet, Marguerite; Thomas, Louis; boucher
    - Dépôt de pièces famille Douzenel, 18 juillet 1786; MC/ET/XIX/879
      Dépôt du mortuaire de Marie Anne Adélaïde Douzenel, veuve de Jacques Adrien Boujonier, procureur au siège présidial de cette ville, paroisse Saint Nicolas de la ville d'Abbeville, diocèse d'Amiens. - testament déposé de Marie Anne Adélaïde Douzenel. - Acte mortuaire déposé de Marie Anne Adélaïde Douzenel. - Notoriété constatant le nombre des héritiers de Marie Anne Adélaïde Douzenel: le sieur Florent Auguste Douzenel, marchand et demoiselle Rosalie Douzenel, fille majeure et sieur Jean Louis Douzenel et sieur François Alexandre Douzenel, ses frères et soeurs consanguins
      acte d'état civil; dépôt de pièces; testament; dépôt de pièces; acte d'état civil; dépôt de pièces; notoriété; dépôt de pièces; Douzenel, Marie-Anne-Adélaïde; Boujonier, Jacques-Adrien; Douzenel, Florent-Auguste; Douzenel, Rosalie; Douzenel, Jean-Louis; Douzenel, François-Alexandre; commerçant
    - Dépôt de pièces famille Deville, 8 août 1786; MC/ET/XIX/879
      Dépôt du baptistaire de Marie Madelaine Deville, fille de François Deville et de Jeanne Fleury, paroisse de Thiberville, diocèse de Lisieux. - dépôt acte célébration de mariage entre Jacques Delacroix et Marie Madelaine Deville, paroisse de Thiberville, diocèse de Lisieux. - Dépôt du mortuaire de Marie Madelaine Deville, épouse de Jacques Delacroix, paroisse de Thiberville, diocèse de Lisieux. - Dépôt du baptistaire de Marie Anne Eléonore Deville, fille de François Deville et de Jeanne Fleury, paroisse de Thiberville, diocèse de Lisieux. - Dépôt du mortuaire de Marie Anne Deville, épouse d'Yves Labbé, paroisse de Thiberville, diocèse de Lisieux. - Dépôt du baptistaire de Jean Baptiste François Deville, fils de François Deville et de Jeanne Fleury, paroisse de Thiberville, diocèse de Lisieux. - Dépôt du baptistaire de Jeanne Marguerite Deville, fille de François Guillaume Deville et de Jeanne Fleury, paroisse de Thiberville, diocèse de Lisieux. - dépôt acte célébration de mariage entre Michel Labbé et Marie Anne Deville, paroisse de Thiberville, diocèse de Lisieux. -Notoriété constatant le nombre des héritiers du sieur Guillaume François Deville et de Jeanne Fleury: Louis Deville, menuisier et le sieur Jean Baptiste François Deville, aussi menuisier et Marie Madelaine Deville, épouse de Jacques Delacroix et Marie Anne Eléonore Deville, épouse d'Iver Labbé et Jeanne Marguerite Deville, épouse de Michel Labbé, et constatant que Jeanne Eléonore Deville est décédée. - dépôt acte célébration de mariage entre Yves Labbé de la paroisse de Fontaine La Louvet et Marie Anne Deville, de cette paroisse, paroisse de Thiberville, diocèse de Lisieux. - Dépôt du baptistaire de Louis Deville, fils de François Deville et de Jeanne Fleury, paroisse de Thiberville, diocèse de Lisieux
      dépôt de pièces; acte d'état civil; notoriété; Deville, Marie-Madelaine; Deville, François; Fleury, Jeanne; Delacroix, Jacques; Deville, Marie-Anne-Eléonore; Deville, François; Labbe, Yves; Fleury, Jean-Baptiste-François; Deville, Jeanne-Marguerite; Deville, François-Guillaume; Labbe, Michel; Deville, Guillaume-François; Deville, Jean-Baptiste-François; Delacroix, Jacques; Labbe, Iver; Deville, Jeanne-Marguerite; Labbe, Michel; Deville, Jeanne-Eléonore; menuisier
    - Dépôt de pièces famille Le Normant, 8 août 1786; MC/ET/XIX/879
      Notoriété constatant le nombre des héritiers de Marie Elisabeth Le Normant et de Jean François Lenormant: Jean François Le Normant et Pierre Augustin Le Normant et Marie Françoise Le Normant et Marie Françoise Le Normant, ses deux frères et soeur, et que ledit Jean François Le Normant est aussi décédé, laissant pour héritiers: Louis François Benoît Le Normant et demoiselle Marie Rose Françoise Le Normant, ses deux enfants majeurs. - Dépôt du mortuaire de Jean François Le Normant; Le Normand, prévôt de la chambre de messieurs les monnoyeurs d'Amiens, paroisse Saint Martin de la ville et diocèse d'Amiens. - Dépôt du mortuaire de demoiselle Marie Elisabeth Le Normant; Le Normand, fille majeure, paroisse Saint Martin de la ville et diocèse d'Amiens
      notoriété; acte d'état civil; dépôt de pièces; dépôt de pièces; Le Normant, Marie-Elisabeth; Le Normant, Jean-François; Le Normant, Pierre-Auguste; Le Normant, Marie-Françoise; Le Normant, Louis-François-Benoît; Le Normant, Marie-Rose-Françoise
    - Dépôt de pièce famille Le Roy, 23 août 1786; MC/ET/XIX/879
      Dépôt du mortuaire de demoiselle Françoise Le Roy, veuve de monsieur Pierre Despres Doze, ancien contrôleur des vingtièmes de Montreuil sur Mer, paroisse Notre dame de Montreuil sur Mer, diocèse d'Amiens. -Notoriété constatant le nombre des héritiers de Françoise Le Roy, veuve de Pierre Despres Doze: Marguerite Françoise Desprez et Madelaine Françoise Desprez et Marguerite Françoise Marie Desprez et Catherine Desprez, Claude Marguerite Desprez, ses cinq filles majeures
      acte d'état civil; dépôt de pièces; notoriété; Le Roy, Françoise; Despres-Doze, Pierre; Desprez, Marguerite-Françoise; Desprez, Madelaine-Françoise; Desprez, Marguerite-Françoise-Marie; Desprez, Catherine; Desprez, Claude-Marguerite
  - Minutes. 1786, septembre - octobre, septembre - octobre 1786; MC/ET/XIX/880
  - Minutes. 1786, novembre - décembre, novembre - décembre 1786; MC/ET/XIX/881
  - Minutes. 1787, janvier - mars, janvier - mars 1787; MC/ET/XIX/882
    - Contrat de mariage entre Hipolite Charles Jacques LUTEL demeurant rue Saint-Antoine, paroisse Saint-Paul, diocèse de Paris, Huissier à verges au Châtelet de Paris et Marie Anne Josèphe Angélique Arlequin, demeurant rue Saint-Antoine, paroisse de Saint-Gervais, diocèse de Paris, Maîtresse boulangère., 8 janvier 1787; MC/ET/XIX/882
      Mariages à Paris en 1787 (3196 actes), par Delphine Dubois, Sandrine Dumas-Lefaure, Catherine Gauthier, 1994 (base de données migrée: voir contexte dans le Plan d’orientation général - Notaires de Paris, guides thématiques du Minutier).
      Date de création de la notice: 2002
      contrat de mariage; Saint-Antoine (rue); Lutel, Hipolite-Charles-Jacques; Arlequin, Marie-Anne-Josèphe-Angélique; huissier de justice
    - Inventaire après décès de Jean Baptiste Deloche, marchand limonadier-vinaigrier à Paris, père de Jean Baptiste Deloche, notaire., 8 janvier 1787; MC/ET/XIX/882
      inventaire après décès; Deloche, Jean Baptiste (fils); Deloche, Jean Baptiste (père); notaire
    - Contrat de mariage entre Louis Prudent BIGNON demeurant Grande rue du Faubourg Montmartre, paroisse Saint-Eustache, diocèse de Paris, Bourgeois de Paris et Marie Louise Leclerc, demeurant rue Saint-Denis, paroisse de Saint-Leu Saint-Gilles, diocèse de Paris., 4 février 1787; MC/ET/XIX/882
      contrat de mariage; Saint-Denis (rue); Bignon, Louis-Prudent; Leclerc, Marie-Louise
    - Contrat de mariage entre Jean Baptiste GODARD demeurant rue Sainte Avoye, paroisse Saint-Merri, diocèse de Paris, Maître horloger et Margueritte Vidot, demeurant rue Sainte Avoye, paroisse de Saint-Merri, diocèse de Paris., 12 février 1787; MC/ET/XIX/882
      contrat de mariage; Sainte-Avoie (rue); Godard, Jean-Baptiste; Vidot, Margueritte; horloger
    - Contrat de mariage entre Pierre DELARUE demeurant rue du Faubourg Montmartre, paroisse Saint-Eustache, diocèse de Paris, Marchand de chevaux et Marie Louise Romain, deumeurant hors de Paris, paroisse hors de Paris, diocèse de Paris., 19 février 1787; MC/ET/XIX/882
      contrat de mariage; Faubourg-Montmartre (rue du); Delarue, Pierre; Romain, Marie-Louise; commerçant
    - Contrat de mariage entre Guillaume BOULLAND demeurant rue des Marmousets, paroisse Saint-Landry, diocèse de Paris, Bourgeois de Paris et Marie Margueritte Jeanne Deloche, demeurant boulevard du Temple, paroisse de Saint-Laurent, diocèse de Paris., 17 mars 1787; MC/ET/XIX/882
      contrat de mariage; Marmousets (rue des); Temple (boulevard du); Boulland, Guillaume; Deloche, Marie-Margueritte-Jeanne
  - Minutes. 1787, avril - juin, avril - juin 1787; MC/ET/XIX/883
    - Contrat de mariage entre Etienne MAYEUX demeurant rue Bourtibourg, paroisse Saint-Paul, diocèse de Paris, Bourgeois de Paris et Marie Anne Félicité Martin, demeurant Vieille rue du Temple, paroisse de Saint-Paul, diocèse de Paris., 12 avril 1787; MC/ET/XIX/883
      contrat de mariage; Vieille-du-Temple (rue); Mayeux, Etienne; Martin, Marie-Anne-Félicité
    - Contrat de mariage entre Hubert Joseph DUPONT demeurant rue Saint-Antoine, paroisse Saint-Paul, diocèse de Paris, Mécanicien et Marie Catherine Pierron, demeurant rue Quincampoix, paroisse de Saint-Merri, diocèse de Paris., 16 avril 1787; MC/ET/XIX/883
      contrat de mariage; Saint-Antoine (rue); Quincampoix (rue); Dupont, Hubert-Joseph; Pierron, Marie-Catherine; mécanicien
    - Contrat de mariage entre Thomas MARY demeurant rue des Vertus, paroisse Saint-Nicolas des Champs, diocèse de Paris, Couvreur et Antoinette Traparis, demeurant rue de la Mortellerie, paroisse de Saint-Gervais, diocèse de Paris, Blanchisseuse., 1er juin 1787; MC/ET/XIX/883
      contrat de mariage; Vertus (rue des); Mortellerie (rue de la); Mary, Thomas; Traparis, Antoinette; couvreur; teinturier blanchisseur
  - Minutes. 1787, juillet - septembre, juillet - septembre 1787; MC/ET/XIX/884
    - Contrat de mariage entre Gaspard Louis GUILLAUME demeurant rue Royale, paroisse Saint-Paul, diocèse de Paris, Commis au bureau des pompes antiméphitiques et Marie Jeanne Colmobe Pichard, demeurant, paroisse de Saint-Nicolas du Chardonnet, diocèse de Paris., 11 juillet 1787; MC/ET/XIX/884
      contrat de mariage; Royale (rue); Guillaume, Gaspard-Louis; Pichard, Marie-Jeanne-Colmobe
    - Contrat de mariage entre Jacques Louis de LAIR demeurant rue Saint-Antoine, paroisse Saint-Gervais, diocèse de Paris, Bourgeois de Paris et Marie Catherine Le Roux, demeurant rue de la Tisseranderie, paroisse de Saint-Jean en Grève, diocèse de Paris., 24 juillet 1787; MC/ET/XIX/884
      contrat de mariage; Saint-Antoine (rue); Tixeranderie (rue de la); Delair, Jacques-Louis; Le Roux, Marie-Catherine